【裁判字號】    89,易,1023
【裁判日期】    890330
【裁判案由】    竊盜
【裁判全文】
台灣台中地方法院刑事判決                        八十九年度易字第一二三號
    公  訴  人  台灣台中地方法院檢察署檢察官
    被      告  乙○○
右列被告因竊盜案件，經檢察官提起公訴（八十九年度偵字第三七五六號），本院判
決如左：
    主  文
乙○○竊盜，累犯，處罰金陸仟元，如易服勞役，以參佰元折算壹日。
    事  實
一、乙○○於民國八十六年間曾犯竊盜及偽造文書罪，經法院判處應執行有期徒刑一
    年，並於同年十一月二十二日執行完畢，另於八十七年間犯竊盜罪，經判處有期
    徒刑一年，於八十九年二月二十一日假釋出獄，猶不知悔改，竟意圖為自己不法
    之所有，於八十九年二月二十七日下午二時三十分許，在甲○○所經營位於台中
    市○○路○段五十四號「第一唱片行」內，竊取張信哲之錄音帶一卷（價值新台
    幣二百二十元），得手後，將之藏放在口袋內，於走出店門口時，因未結帳致警
    報器響起，乙○○即逃離唱片行，經甲○○發覺加以追捕，嗣於台中市○○路七
    十五號前，為警員當場逮捕，並自乙○○身上扣得上開錄音帶一卷。
二、案經台中市警察局第一分局報請臺灣臺中地方法院檢察署檢察官偵查起訴。
    理  由
一、訊據被告乙○○矢口否認有竊盜犯行，辯稱案發當天伊在上開唱片行選片時遇到
    朋友，就和朋友聊天，並順手將選好的一捲錄音帶放到口袋中，因伊頭部曾受創
    腦筋不清楚，迷迷糊糊就忘記了，後來警報器響起伊一時反應不過來就跑掉，伊
    並非故意偷竊該捲錄音帶等語。惟查，右開事實業經被告於偵查中坦承不諱，核
    與被害人甲○○在警訊供述情節相符，且有贓物認領保管收據一紙附卷可稽，事
    證明確，被告上開辯解顯係卸責之詞，不足採信，犯行至堪認定。
二、核被告乙○○所為，係犯刑法第三百二十條第一項之竊盜罪。被告於八十六年間
    曾犯竊盜罪，經法院判處有期徒刑一年確定，於同年十一月二十二日執行完畢，
    有台灣高等法院被告全國前案紀錄表一份在卷可稽，其於五年內再犯本件有期徒
    刑以上之罪，為累犯，依法加重其刑。爰審酌被告素行不佳、於假釋中再犯竊盜
    罪，原應從重量處，惟因其所竊得之錄音帶一捲僅價值二百二十元，且已歸還被
    害人，造成之損害不大，爰從輕量處如主文所示之刑，並諭知易服勞役之折算標
    準。
據上論結，應依刑事訴訟法第二百九十九條第一項前段、刑法第三百二十條第一項、
第四十七條、第四十二條第二項、罰金罰鍰提高標準條例第一條前段、第二條，判決
如主文。
中    華    民    國    八十九      年      四        月      十三    日
                                        法  官   陳賢慧
右正本證明與原本無異。
如不服本判決，應於送達後十日內向本院提出上訴狀(須附繕本)，上訴於台灣高等
法院台中分院。
                                        書記官
中    華    民    國    八十九      年      四        月      十三    日
附錄論罪科刑法條：
刑法第三百二十條第一項：意圖為自己或第三人不法之所有，而竊取他人之動產者，
為竊盜罪，處五年以下有期徒刑、拘役或五百元以下罰金。


司法院資訊處製作；財團法人民間司法改革基金會備份。
